# 收入采用总额法还是净额法相关判断

提问人：陈 小霖 32 时间：2021-04-14 13:33:03
请教一下陈版主和各位老师，被审计单位A与B是关联单位，A是零部件供应商但是A目前自身生产线处于建设状态尚无生产能力，因此目前产生了一种销售模式。即B原来从集团外C/D供应商采购零部件，改为B从A采购零部件，A再从C/D采购零部件的方式，销售合同由A和B签订，采购合同由C/D和A签订。合同义务也只是约定了签约双方。a/b/c/d知晓该业务模式存在的情况，且零部件均由A先办理入库再做出库。A销售给B的产品价格与B之前从C/D的采购价格没有差异，A从C/D采购价格是销售价格的97%（A回款更快，C/D同意让3%毛利）。
问题是在该种业务模式下A应采用净额法还是全额法核算？
理论上A仅有固定收益，同时只有B下销售订单的情况下才对C/D下采购订单，因此A不承担存货风险；
但是销售和采购合同均只涉及签约双方，所以A是首要义务人？且A有办理出入库，形式上构成采购和销售交易。
还请陈版主和各位老师给与一些指导。

回答人：chenyiwei
A在向B交付商品之前并不控制这些商品，所以应采用净额法。虽然形式上是背靠背合同，A似乎是主要责任人，但因为各方都知晓整个安排，所以A很容易将其应承担的责任转嫁给真正的供应商C、D，即使A可能在某一时点控制标的商品，但该控制是过渡性、瞬时性的，所以形式上的主要责任人不会成为判断应采用总额法的主要考虑因素。